臺灣高等法院民事裁定　九十一年度再抗字第五八號
　　聲　請　人　甲○○
右聲請人與相對人觀日大地社區管理委員會間支付命令事件，聲請人對於中華民國九
十年七月二日臺灣新竹地方法院九十年度促字第六○七七號裁定、九十年十月三日本
院九十年度抗字第三四八二號裁定、九十年十二月三日九十年度再抗字第一三二號裁
定、九十一年二月二十五日九十年度再抗字第一五七號裁定，九十一年四月十九日九
十一年度再抗字第三十四號裁定聲請再審，本院裁定如左：
    主      文
再審之聲請駁回。
再審聲請訴訟費用由聲請人負擔。
    理      由
一、再審聲請意旨略以：相對人觀日大地社區管理委員會以聲請人積欠其新台幣（以
    下同）五萬八千元未償，向台灣新竹地方法院聲請發支付命令，原裁定及抗告法
    院以支付命令於九十年五月二十五日送達新竹市○○路○段一號四樓之三作為異
    議期間之起算日，惟再審聲請人係居住於民族路二六五號，故於九十年六月二日
    方收受支付命令之送達通知書，且查相對人之代理人林金生係於九十一年二月二
    十一日準備期日，自承其於本件支付命令發出前曾至新竹市○○路○段一號詢問
    龍庭大廈管理人，獲知聲請人未住該處，而其故意以未住之地址送達，此證詞未
　　經言詞辯論，原審法官亦未斟酌，爰依民事訴訟法第四百九十六條第一項第一款
　　、第十三款、第四百九十七條聲請再審。
二、經查再審聲請人以九十年七月二日臺灣新竹地方法院九十年度促字第六○七七號
　　裁定、九十年十月三日本院九十年度抗字第三四八二號裁定、九十年十二月三日
　　九十年度再抗字第一三二號裁定、九十一年二月二十五日九十年度再抗字第一五
    七號裁定、九十一年四月十九日九十一年度再抗字第三十四號裁定有適用法規顯
    有錯誤，及發現未經斟酌之證據，復有足以影響判決之重要證物漏未斟酌，因而
    提起再審之聲請，則應先就本院九十一年度再抗字第三十四號確定裁定主張有何
    再審理由，始可進而依序審酌其他裁定有無再審理由。查：
  (一)按民事訴訟法第四百九十六條第一項第一款所謂適用法規顯有錯誤者，係指確定
    判決所適用之法規顯然不合於法律規定，或與司法院現尚有效及大法官會議之解
    釋，或本院尚有效之判例顯然違反者而言，不包括漏未斟酌證據及認定事實錯誤
    之情形在內，最高法院六十年台再字第一七○號、六十三年台上第八八０號分別
    著有判例可稽。而聲請人所主張之前開認定事實錯誤云云，並非適用法規顯有錯
    誤，故此部分再審之聲請自非有理由。
  (二)再者聲請人主張相對人之代理人林金生係於九十一年二月二十一日準備期日，自
    承其於本件支付命令發出前曾至新竹市○○路○段一號詢問龍庭大廈管理人，獲
    知聲請人未住該處，而其故意以未住之地址送達，此證詞未經言詞辯論，原審法
    官亦未斟酌，此係「發現未經斟酌之證據」，復有「足以影響判決之重要證物漏
    未斟酌」云云，惟查此係就臺灣新竹地方法院九十年度促字第六○七七號裁定、
    本院九十年度抗字第三四八二號確定裁定所主張之再審理由，尚非就本院九十一
    年度再抗字第三十四號裁定主張有上開再審之理由，況本院九十一年度再抗字第
　　三十四號裁定亦於理由三敘明聲請人所指之未經斟酌證物即林金生之證詞係於本
　　院九十年度再抗字第一五七號事件審理程序所為，即非於臺灣新竹地方法院九十
　　年度促字第六○七七號裁定、本院九十年度抗字第三四八二號裁定、九十年度再
　　抗字第一三二號裁定事件程序中已存在之證據，本無所謂發現，自不得以之為再
　　審理由等情，業已敘明綦詳，故本院九十一年度再抗字第三十四號裁定並無「發
　　現未經斟酌之證據」或「足以影響判決之重要證物漏未斟酌」之再審理由。
三、按所謂表明再審理由，必須明確指明確定判決有如何合於再審事由之具體情事，
    始為相當，若僅泛言有何條款之再審理由，而無具體情事者，即不能謂已合法表
    明再審理由，最高法院六十一年台再字第一三七號著有判例。聲請人係就臺灣新
    竹地方法院九十年度促字第六○七七號裁定、本院九十年度抗字第三四八二號確
    定裁定所主張之再審理由，尚非就本院九十一年度再抗字第三十四號裁定主張有
    上開再審之理由已如前述，此外並未明確指明本院九十一年度再抗字第三十四號
    裁定有何如何合於再審事由之具體情事，揆諸前揭說明，自不能謂已合法表明再
    審理由，自毋庸進而依序就其他裁定而為審酌。
四、綜上所述，聲請人對台灣新竹地方法院九十年度促字第六○七七號裁定、本院九
　　十年度抗字第三四八二號裁定、九十年度再抗字第一三二號裁定及九十年度再抗
　　字第一五七號裁定、九十一年度再抗字第三十四號裁定聲請再審，以民事訴訟法
　　第四百九十六條第一項第一款、第四百九十六條第一項第十三款、第四百九十七
　　條為再審事由者，均無理由，應予以駁回。
五、據上論結，本件再審之聲請為無理由，爰裁定如主文。
中　　　華　　　民　　　國　　九十一　　年　　　五　　　月　　　七　　　日
                                民事第十五庭
　　　　　　　　　　　　　　　　　　審判長法　官　劉　靜　嫻
　　　　　　　　　　　　　　　　　　　　　法　官　吳　光　釗
　　　　　　　　　　　　　　　　　　　　　法　官　李　錦　美
右正本係照原本作成。
不得抗告。
中　　　華　　　民　　　國　　九十一　　年　　　五　　　月　　　九　　　日
　　　　　　　　　　　　　　　　　        書記官　明  祖  全
